【裁判字號】    98,裁,2983
【裁判日期】    981210
【裁判案由】    眷舍
【裁判全文】
最  高  行  政  法  院  裁  定
                                      98年度裁字第2983號
抗告人  甲○○（即李楊佩華之承.
                惠君、李侑潔、.
上列抗告人因與相對人國防部海軍司令部間眷舍事件，對於中華
民國98年3月31日臺北高等行政法院97年度再字第216號裁定，提
起抗告，本院裁定如下︰
    主  文
抗告駁回。
抗告訴訟費用由抗告人負擔。
    理  由
一、按抗告法院認抗告為不合法或無理由者，應為駁回抗告之裁
    定。
二、本件原裁定以：抗告人所提再審起訴狀及補充理由狀內表明
    之再審理由，無非重述其對於前訴訟程序起訴狀及上訴狀之
    主張，就已經原確定判決指駁不採者，再為指摘，並未表明
    關於該行政訴訟法第273條第1項第13及14款所稱之證物何所
    指，亦未指明原確定判決有如何合於「發見未經斟酌之證物
    或得使用該證物」、「就足以影響於判決之重要證物漏未斟
    酌」之具體情事，難謂已合法表明再審理由，揆諸前揭規定
    及說明，本件再審之訴為不合法，因將抗告人之訴駁回，經
    核於法並無違背。
三、抗告意旨略謂：因歷審均未就系爭之原處分公告（即海軍總
    部揚眷字第3151號）之違法就實體審究、裁判，致案內諸
    證物均未予調查、斟酌，非原裁定所云「就已經原確定判決
    指駁不採者，再為指摘」及「重述其對於前訴訟程序起訴狀
    及上訴狀之主張」等語。
四、按提起再審之訴，應依行政訴訟法第277條第1項第4款之規
    定表明再審理由，此為必須具備之程式。所謂表明再審理由
    ，必須指明確定判決有如何合於行政訴訟法第273條或第274
    條所定再審事由之具體情事，始為相當。倘僅泛言有再審事
    由而無具體情事者，仍難謂已合法表明再審理由，所提再審
    之訴，即屬不合法。經查抗告人固表明原確定判決具有行政
    訴訟法第273條第1項第13及14款之再審事由，惟經核抗告人
    所提再審起訴狀及補充理由狀內表明之再審理由，無非重述
    其對於前訴訟程序已為指駁不採者不服之理由，而對於原確
    定判決究有何證據未經斟酌、漏未斟酌或如何合於行政訴訟
    法第273條第1項第13款、第14款規定之具體情事，均未據敘
    明，其再審之訴自非合法。原裁定駁回抗告人再審之訴於法
    並無不合，其抗告難認有理由，應予駁回。
五、據上論結，本件抗告為無理由。依行政訴訟法第104條、民
    事訴訟法第95條、第78條，裁定如主文。
中    華    民    國    98    年    12    月    10    日
                    最高行政法院第二庭
                        審判長法官  鍾  耀  光
                              法官  侯  東  昇
                              法官  黃  秋  鴻
                              法官  黃  淑  玲
                              法官  鄭  小  康
以  上  正  本  證  明  與  原  本  無  異
中    華    民    國    98    年    12    月    10    日
                              書記官  黃  淑  櫻


司法院資訊處製作；財團法人民間司法改革基金會備份。
